臺灣高等法院刑事判決
109年度上訴字第863號
上  訴  人  
即  被  告  翁建成


                    （現因案於法務部○○○○○○○○執行中）
選任辯護人  王憲勳律師(法扶律師)          
上列上訴人即被告因毒品危害防制條例等案件，不服臺灣新北地
方法院108年度訴字第780號，中華民國108年12月12日第一審判
決（起訴案號：臺灣新北地方檢察署107年度偵字第24714號），
提起上訴，本院判決如下：
    主  文
原判決撤銷。
翁建成犯如附表所示之拾肆罪，各處如附表之「罪名、宣告刑及
沒收」欄所示之刑及沒收。應執行有期徒刑拾壹年。
    事  實
一、翁建成明知海洛因係毒品危害防制條例所列管之第一級毒品
    ，不得販賣，仍基於販賣第一級毒品海洛因以牟利之犯意，
    自民國106年12月19日起至107年6月3日止，使用其所有SAMS
    UNG行動電話（含門號0000000000號）1支，與蔡建中持有行
    動電話門號0000000000號（原判決誤載為0000000000號）聯
    繫販賣海洛因事宜後，即於附表所示之時間、在翁建成之新
    北市○○區○○街00巷0號5樓居所（下稱翁建成居所），以附表
    所示之方式、價格、數量，販賣第一級毒品海洛因予蔡建中
    共計14次。嗣經警於107年8月1日13時50分許，持法院核發
    之搜索票，前往翁建成居所執行搜索，並扣得上開SAMSUNG
    行動電話1支（內含0000000000號SIM卡1張）、現金新臺幣
    （下同）7萬5900元、Apple平板電腦1臺、ASUS及HTC行動電
    話各1支、台北富邦銀行存摺2本、甲基安非他命1包（毛重0
    .5公克）、殘渣袋1個、海洛因香菸1支及分裝袋1批，而循
    線查獲上情。
二、案經檢察官指揮臺北市政府警察局內湖分局（下稱內湖分局
    ）報告臺灣新北地方檢察署檢察官偵查起訴。
    理  由
壹、程序方面：
一、審判範圍：
　　上訴人即被告翁建成（下稱被告）於原審判決後，不服原判
    決而提起上訴，嗣於本院審理時，就轉讓第二級毒品部分撤
    回上訴，有撤回上訴聲請狀附卷為憑（本院卷第143頁），
    故原判決關於轉讓第二級毒品部分已經確定，本院審理範圍
    僅限於被告被訴販賣第一級毒品罪部分，先予說明。
二、證據能力部分：
　　本判決以下援引之審判外供述證據及非供述證據，被告均未
    爭執其證據能力（本院卷第135～140、267～272頁），而該等
    證據經本院審酌並無違法取得之情況，認為適宜做為證據，
    自應有證據能力。
貳、實體方面：
一、認定犯罪事實所憑之證據及理由：
　㈠上開事實欄即附表所載之事實，業據被告於本院審理時坦承
    不諱（本院卷第184、266、277頁），核與證人蔡建中於警
    詢及偵查（偵字卷一第197～223、偵字卷二第285～291頁）、
    證人即被告之子翁浩韋於警詢及偵查（偵字卷二第159～164
    、225～229頁）、證人即被告友人張明華於警詢及偵查（偵
    字卷二第191～195、235～239頁）之證述情節大致相符，並有
    內湖分局搜索扣押筆錄暨扣押物品目錄表各3份、現場蒐證
    光碟2片（偵字卷一第79～85、89～95、225～229、偵字卷二證
    物袋）、通訊監察譯文2份（偵字卷一第169～180、281～294
    頁）、指認犯罪嫌疑人紀錄表2份（偵字卷一第99～107、276
    ～280頁）、扣案物及現場照片8張、蔡建中手機通話紀錄翻
    拍照片12張（偵字卷一第117～123、234～239頁）在卷可稽，
    及上開物品扣案可佐，足以認定被告自白與事實相符，堪以
    採信。
　㈡按販賣毒品係違法行為，非可公然為之，且因毒品量微價高
    ，取得不易，販賣者率有暴利可圖，苟非意圖販賣營利，一
    般人絕無甘冒被供出來源或被檢警查緝法辦之風險，而平價
    或低價甚或無利益販賣毒品之理，故衡以被告與毒品買受人
    蔡建中間均非至親，其實無鋌而走險，特意為毒品買受人取
    得毒品之必要。參以被告於本院審理中亦供稱：我上游會給
    我一點安非他命施用，我是賺吃的安非他命等語（本院卷第
    277頁），是其就上開犯行，主觀上有販賣以營利之意圖無
    訛。綜上，被告販賣第一級毒品犯行，事證實屬明確，均堪
    予認定。
二、新舊法比較：
    按行為後法律有變更，適用行為時法律，但行為後法律有利
    於行為人，適用最有利之法律，刑法第2條第1項定有明文。
    被告行為後，毒品危害防制條例第4條規定於109年1月15日
    經總統公布修正，於同年7月15日起生效施行。修正前第4條
    第1項規定「製造、運輸、販賣第一級毒品者，處死刑或無
    期徒刑；處無期徒刑者，得併科新臺幣2千萬元以下罰金。
    」，修正後規定「製造、運輸、販賣第一級毒品者，處死刑
    或無期徒刑；處無期徒刑者，得併科新臺幣3千萬元以下罰
    金。」。新法提高罰金法定刑上限，本案經新舊法比較結果
    ，應以被告行為時之法律即修正前之毒品危害防制條例第4
    條第2項對被告較為有利，依刑法第2條第1項前段規定，自
    應適用修正前之毒品危害防制條例第4條第2項規定。另修正
    前毒品危害防制條例第17條第2項原規定：「犯第四條至第
    八條之罪於偵查及審判中均自白者，減輕其刑。」修正後毒
    品危害防制條例第17條第2項則規定：「犯第四條至第八條
    之罪於偵查及歷次審判中均自白者，減輕其刑。」而增加須
    於「歷次」審判中均自白，始得依該條項減輕之要件。經比
    較新舊法之結果，修正後之法律並未較有利於被告，依刑法
    第2條第1項前段規定，即應適用被告行為時即修正前毒品危
    害防制條例第17條第2項之規定。
三、論罪：
　㈠核被告所為，均係犯毒品危害防制條例第4條第1項之販賣第
    一級毒品罪。其販賣第一級毒品海洛因14次之前持有第一級
    毒品海洛因之低度行為，應為其後販賣之高度行為所吸收，
    均不另論罪。
　㈡被告前因施用毒品案件，經原審以103年度簡字第4886號判處
    有期徒刑6月確定，於104年（起訴書誤載為103年）3月13日
    執行完畢（下稱前案），有本院被告前案紀錄表1份在卷可
    稽，其受有期徒刑之執行完畢後，5年以內故意再犯本案均
    為有期徒刑以上之14罪，均為累犯。又依司法院釋字第775
    號解釋文及解釋理由，於現行刑法第47條第1項規定修正之
    前，法院應斟酌個案情形，裁量是否依該規定加重最低本刑
    。爰審酌被告前有多次施用毒品前科，並經執行完畢，詎其
    不知警惕，又犯販賣第二級毒品等罪，經臺灣新北地方法院
    以106年度訴字第606號判處應執行有期徒刑7年4月確定，現
    執行中，顯見被告於前案執行完畢，並未悛悔改過，所量處
    之刑度不足以促其戒除犯罪，符合累犯者有其特別惡性及對
    刑罰反應力薄弱之立法理由，是本案被告所涉之上開14罪，
    均應依刑法第47條第1項規定，加重其刑（惟就法定刑為死
    刑及無期徒刑部分，依刑法第64條第1項、第65條第1項規定
    ，皆不得加重）。
　㈢按修正前毒品危害防制條例第17條第2項規定：犯第4條至第8
    條之罪於偵查及審判中均自白者，減輕其刑，旨在獎勵犯罪
    行為人之悛悔，同時使偵、審機關易於發現真實，以利毒品
    查緝，俾收防制毒品危害之效；從而被告祇須在偵查及審判
    階段各有一次以上之自白，不論該自白係出於自動或被動、
    其後有否翻異，即得認有該條項之適用，不以始終承認為必
    要。又自白乃對自己之犯罪事實全部或主要部分為肯定供述
    之謂，而所謂偵查階段之自白，包括被告在偵查輔助機關及
    檢察官聲請法院羈押訊問時之自白在內，審判階段之自白，
    則以案件起訴繫屬後在事實審法院任一審級之一次自白，即
    屬當之（最高法院102年度台上字第1747號判決意旨參照）
    。查被告於檢察官訊問時及本院審理中坦認上開販賣第一級
    毒品之犯行，有卷附訊問筆錄及本院審判程序筆錄可按（偵
    字卷三第290頁、本院卷第184、266、277頁）。依上開判決
    意旨，被告自合於修正前毒品危害防制條例第17條第2項規
    定，應依上開規定，減輕其刑。
　㈣按毒品危害防制條例第17條第1項規定：「犯第4條至第8條、
    第10條或第11條之罪，供出毒品來源，因而查獲其他正犯或
    共犯者，減輕或免除其刑。」惟該項所稱「因而查獲」，係
    指觸犯該條項所列舉之罪者，據實指陳其毒品來源者之具體
    人別資料，使偵查犯罪之公務員因而對之發動偵查，並查得
    該毒品來源者之犯罪，即符合該條減免其刑之規定。又若被
    告供出毒品來源者之前，調查或偵查犯罪之公務員已有確切
    之證據，足以合理懷疑被告所供販賣毒品來源之人有販賣毒
    品行為，則警方查獲其他正犯或共犯，與被告之「供出毒品
    來源」間，即欠缺先後且相當的因果關係，自不得適用上開
    規定予以減刑。經查，被告雖稱其毒品上游係王敏榮，此可
    由其與王敏榮自通聯頻繁，雖未直接提到毒品，但由通話內
    容：「你一樣到大智（街）那邊，懂嗎？」、「在那個地方
    一樣啊？…要多繞一下」、「這支是…那天我帶過去一位朋友
    …他等一下去找你…你就給他，我從台中回來就拿給你」、「
    正義國小，機仔寄的那邊嗎？再打給我一下，他會交代拜託
    一下」、「阿那個…有需要嗎？…有啊！昨天就在等你啊…你
    等一下來正義北路加油站這邊…」等語，可知確實是在商議
    交付毒品之對話可證云云。惟證人王敏榮於警詢時均否認上
    開通聯與交易毒品有關，並否認有販賣毒品給被告，有警詢
    筆錄在卷可稽（本院卷第210～213頁）；於本院審理中亦否
    認被告有向其調毒品等語（本院卷第247頁），而上開通訊
    監察譯文內容均未明提及毒品交易，實難僅依被告之指訴即
    認定王敏榮為被告之毒品來源。況王敏榮並未因此被查獲，
    故與毒品危害防制條例第17條第1項「查獲其他正犯或共犯
    」之要件不合，自無法依該規定減輕其刑。
　㈤按刑法第59條規定犯罪之情狀顯可憫恕者，得酌量減輕其刑
    ，其所謂「犯罪之情狀」，與同法第57條規定科刑時應審酌
    之一切情狀，並非有截然不同之領域，於裁判上酌減其刑時
    ，應就犯罪一切情狀（包括第57條所列舉之10款事項），予
    以全盤考量，審酌其犯罪有無可憫恕之事由（即判例所稱有
    特殊之原因與環境等等，在客觀上足以引起一般同情，以及
    宣告法定低度刑，是否猶嫌過重），以為判斷（最高法院10
    0年度台上字第2485號、102年度台上字第2513號判決意旨參
    照）；又按刑法第59條規定之酌量減輕其刑，必須犯罪另有
    特殊之原因與環境，在客觀上足以引起一般同情，認為即使
    予以宣告法定最低度刑，猶嫌過重者，始有其適用。此所謂
    法定最低度刑，固包括法定最低本刑；惟遇有其他法定減輕
    之事由者，則應係指適用其他法定減輕事由減輕其刑後之最
    低度刑而言。倘被告別有法定減輕事由者，應先適用法定減
    輕事由減輕其刑後，猶認其犯罪之情狀顯可憫恕，即使科以
    該減輕後之最低度刑仍嫌過重者，始得適用刑法第59條規定
    酌量減輕其刑（最高法院100年度台上字第744號判決意旨參
    照）。而毒品危害防制條例第4條第1項規定：「製造、運輸
    、販賣第一級毒品者，處死刑或無期徒刑；處無期徒刑者，
    得併科新臺幣2千萬元以下罰金。」然同為販賣第一級毒品
    之人，其原因動機不一，犯罪情節未必盡同，或有大盤毒梟
    者，亦有中、小盤之分，甚或僅止於吸毒者友儕間為求互通
    有無之有償轉讓者亦有之，其販賣行為所造成危害社會之程
    度自屬有異，法律科處此類犯罪，然就販賣第一級毒品之法
    定刑為「死刑或無期徒刑」，不可謂不重。於此情形，倘依
    其情狀處以有期徒刑，即足以懲儆，並可達防衛社會之目的
    者，自非不可依客觀之犯行與主觀之惡性二者加以考量其情
    狀，是否有可憫恕之處，適用刑法第59條之規定酌量減輕其
    刑，期使個案裁判之量刑，能斟酌至當，符合罪刑相當原則
    及比例原則。查本件被告販賣第一級毒品海洛因之對象僅蔡
    建中1人，且先後14次販賣海洛因數量甚少（均約0.2公克）
    ，每次販毒所得均只1千元，其犯行次數、數量、所得等犯
    罪情節均屬輕微，較諸販毒集團或大盤商，尚屬零星小額，
    實難持之與大盤、中盤毒梟等嚴重戕害人民健康之情形等視
    而使其同受此罰，本院認縱有前述毒品危害防制條例第17條
    第2項減輕其刑規定之適用，而予減輕後，猶嫌過重且失之
    苛酷，實有情輕法重失衡之情形，有可憫恕之事由，故此部
    分被告販賣第一級毒品海洛因之14次部分，爰均依刑法第59
    條之規定，酌量減輕其刑，並與上開論處累犯部分，皆依刑
    法第71條第1項之規定先加後減之。
四、撤銷原判決之理由：
　㈠原審就被告前揭販賣第一級毒品罪，予以論罪科刑，固非無
    見，惟查：⒈被告於本院審理中已就上開販賣第一級毒品犯
    行均坦承犯行，原審未及審酌及此，而未適用修正前毒品危
    害防制條例第17條第2項之規定予以減刑，量刑時亦未審酌
    上揭有利於被告之量刑因子，稍有未洽。⒉被告行為後，毒
    品危害防制條例第4條第1項、第17條第2項之規定業經修正
    ，原審未及為新舊法比較，於法未合。被告上訴坦承犯行，
    主張適用上開減刑規定，減輕其刑，如前所述，為有理由，
    且原判決復有上開可議之處，應由本院將原判決關於販賣第
    一級毒品（共14罪）及所定應執行刑部分均予撤銷改判。
　㈡爰審酌被告前有多次毒品犯罪前科，素行不佳，仍不知警惕
    ，不事正當營生，不顧毒品海洛因為非法之違禁物，足以戕
    害人之身體健康，且極易成癮，竟為貪圖不法利益，漠視法
    令禁制而販賣海洛因14次，對蔡建中身心影響甚鉅，且助長
    海洛因於社會上流通，增加檢警全面查緝之困難，危害社會
    治安及國家法益，兼衡被告坦承上開販賣第一級毒品海洛因
    14次之犯行等一切情狀，爰量處如附表所示之宣告刑，並定
    其如主文第二項所示之應執行刑，以資懲儆。
五、沒收：
  ㈠扣案之SAMSUNG廠牌行動電話1支（含門號0000000000號SIM卡
    1張），係被告所有供與蔡建中聯絡為附表所示犯行之物，
    業據被告供明在卷（原審卷第138頁），應依毒品危害防制
    條例第19條第1項之規定，於附表所示各罪刑之主文項下宣
    告沒收。
  ㈡被告就附表各次犯行均已取得販賣第一級毒品海洛因之價金
    共計1萬4,000元（每次1,000元×14次），雖未扣案，惟如宣
    告沒收，亦無過苛之情形，仍應全數在被告上開犯行項下，
    分別依刑法第38條之1第1項前段、第3項規定諭知沒收，於
    全部或一部不能沒收或不宜執行沒收時，追徵其價額。
  ㈢上開各項沒收之諭知，應依刑法第40條之2第1項規定，由執
    行檢察官併執行之。又刑法有關沒收之規定業於104年12月3
    0日修正公布，自105年7月1日起施行生效，因該次修法將沒
    收列為專章而具獨立之法律效果，數罪併罰中各罪應沒收之
    物既已逐一諭知，為免誤認新法沒收之性質仍屬從刑而有數
    罪併罰適用之疑慮，本案自無庸於所定應執行刑之主文項下
    再為上述沒收之諭知，附此敘明。
  ㈣至本案另扣得之現金7萬5,900元、Apple平板電腦1臺、ASUS
    及HTC行動電話各1支、台北富邦銀行存摺2本、甲基安非他
    命1包（毛重0.5公克）、殘渣袋1個、海洛因香菸1支及分裝
    袋1批，核均與本案無關（原審卷第138頁），爰皆不另為沒
    收之諭知，併此敘明。
據上論斷，應依刑事訴訟法第369條第1項前段、第364條、第299
條第1項前段，毒品危害防制條例第4條第1項（修正前）、第17
條第2項（修正前）、第19條第1項，刑法第11條前段、第47條第
1項、第59條、第51條第5款、第38條之1第1項前段、第3項、第4
0條之2第1項，判決如主文。
本案經檢察官林建良偵查起訴，檢察官楊四猛、林黛利、翁珮嫻
到庭執行職務。
中　　華　　民　　國　　109 　年　　12　　月　　8 　　日
                  刑事第七庭    審判長法　官  孫惠琳
                                      法　官  連雅婷
                                      法　官  張育彰
以上正本證明與原本無異。
如不服本判決，應於收受送達後20日內向本院提出上訴書狀，其
未敘述上訴之理由者並得於提起上訴後20日內向本院補提理由書
（均須按他造當事人之人數附繕本）「切勿逕送上級法院」。
                                      書記官  周士涵
中　　華　　民　　國　　109 　年　　12　　月　　9　 　日
附錄：本案論罪科刑法條全文
修正前毒品危害防制條例第4條
製造、運輸、販賣第一級毒品者，處死刑或無期徒刑；處無期徒
刑者，得併科新臺幣二千萬元以下罰金。
製造、運輸、販賣第二級毒品者，處無期徒刑或七年以上有期徒
刑，得併科新臺幣一千萬元以下罰金。
製造、運輸、販賣第三級毒品者，處七年以上有期徒刑，得併科
新臺幣七百萬元以下罰金。
製造、運輸、販賣第四級毒品者，處五年以上十二年以下有期徒
刑，得併科新臺幣三百萬元以下罰金。
製造、運輸、販賣專供製造或施用毒品之器具者，處一年以上七
年以下有期徒刑，得併科新臺幣一百萬元以下罰金。
前五項之未遂犯罰之。　　　

附表：
編號 購毒者 交易時間 及地點 交易價格及毒品數量 交易方式 罪名、宣告刑及沒收 一 蔡建中 106年12月19日22時通話後某時 1,000元 由蔡建中與被告達成買賣合意後，被告將海洛因放置其居所外冰箱內，由蔡建中前往該處取得毒品以完成交易。 翁建成販賣第一級毒品，累犯，處有期徒刑捌年。扣案之SAMSUNG廠牌行動電話壹支（含門號0000000000號SIM卡壹張）沒收；未扣案之犯罪所得新臺幣壹仟元沒收，如全部或一部不能沒收或不宜執行沒收時，追徵其價額。   被告新北市○○區○○街00巷0號5樓居所 第一級毒品海洛因1包（重量約0.2公克）   二 蔡建中 107年1月4日18時41分通話後某時 1,000元 由蔡建中與被告達成買賣合意後，被告自行到場，與蔡建中完成毒品及價金交付。 翁建成販賣第一級毒品，累犯，處有期徒刑捌年。扣案之SAMSUNG廠牌行動電話壹支（含門號0000000000號SIM卡壹張）沒收；未扣案之犯罪所得新臺幣壹仟元沒收，如全部或一部不能沒收或不宜執行沒收時，追徵其價額。   被告新北市○○區○○街00巷0號5樓居所 第一級毒品海洛因1包（重量約0.2公克）   三 蔡建中 107年1月7日19時59分通話後某時 1,000元 由蔡建中與被告達成買賣合意後，被告自行到場，與蔡建中完成毒品及價金交付。 翁建成販賣第一級毒品，累犯，處有期徒刑捌年。扣案之SAMSUNG廠牌行動電話壹支（含門號0000000000號SIM卡壹張）沒收；未扣案之犯罪所得新臺幣壹仟元沒收，如全部或一部不能沒收或不宜執行沒收時，追徵其價額。   被告新北市○○區○○街00巷0號5樓居所 第一級毒品海洛因1包（重量約0.2公克）   四 蔡建中 107年1月23日23時25分通話後某時 1,000元 由蔡建中與被告達成買賣合意後，被告將海洛因放置其居所外冰箱內，由蔡建中前往該處取得毒品以完成交易。 翁建成販賣第一級毒品，累犯，處有期徒刑捌年。扣案之SAMSUNG廠牌行動電話壹支（含門號0000000000號SIM卡壹張）沒收；未扣案之犯罪所得新臺幣壹仟元沒收，如全部或一部不能沒收或不宜執行沒收時，追徵其價額。   被告新北市○○區○○街00巷0號5樓居所 第一級毒品海洛因1包（重量約0.2公克）   五 蔡建中 107年2月5日16時39分通話後某時 1,000元 由蔡建中與被告達成買賣合意後，被告自行到場，與蔡建中完成毒品及價金交付。 翁建成販賣第一級毒品，累犯，處有期徒刑捌年。扣案之SAMSUNG廠牌行動電話壹支（含門號0000000000號SIM卡壹張）沒收；未扣案之犯罪所得新臺幣壹仟元沒收，如全部或一部不能沒收或不宜執行沒收時，追徵其價額。   被告新北市○○區○○街00巷0號5樓居所 第一級毒品海洛因1包（重量約0.2公克）   六 蔡建中 107年3月18日15時21分通話後某時 1,000元 由蔡建中與被告達成買賣合意後，被告自行到場，與蔡建中完成毒品及價金交付。 翁建成販賣第一級毒品，累犯，處有期徒刑捌年。扣案之SAMSUNG廠牌行動電話壹支（含門號0000000000號SIM卡壹張）沒收；未扣案之犯罪所得新臺幣壹仟元沒收，如全部或一部不能沒收或不宜執行沒收時，追徵其價額。   被告新北市○○區○○街00巷0號5樓居所 第一級毒品海洛因1包（重量約0.2公克）   七 蔡建中 107年3月24日15時2分通話後某時 1,000元 由蔡建中與被告達成買賣合意後，被告自行到場，與蔡建中完成毒品及價金交付。 翁建成販賣第一級毒品，累犯，處有期徒刑捌年。扣案之SAMSUNG廠牌行動電話壹支（含門號0000000000號SIM卡壹張）沒收；未扣案之犯罪所得新臺幣壹仟元沒收，如全部或一部不能沒收或不宜執行沒收時，追徵其價額。   被告新北市○○區○○街00巷0號5樓居所 第一級毒品海洛因1包（重量約0.2公克）   八 蔡建中 107年3月26日17時15分通話後某時 1,000元 由蔡建中與被告達成買賣合意後，被告自行到場，與蔡建中完成毒品及價金交付。 翁建成販賣第一級毒品，累犯，處有期徒刑捌年。扣案之SAMSUNG廠牌行動電話壹支（含門號0000000000號SIM卡壹張）沒收；未扣案之犯罪所得新臺幣壹仟元沒收，如全部或一部不能沒收或不宜執行沒收時，追徵其價額。   被告新北市○○區○○街00巷0號5樓居所 第一級毒品海洛因1包（重量約0.2公克）   九 蔡建中 107年3月31日15時42分通話後某時 1,000元 由蔡建中與被告達成買賣合意後，被告自行到場，與蔡建中完成毒品及價金交付。 翁建成販賣第一級毒品，累犯，處有期徒刑捌年。扣案之SAMSUNG廠牌行動電話壹支（含門號0000000000號SIM卡壹張）沒收；未扣案之犯罪所得新臺幣壹仟元沒收，如全部或一部不能沒收或不宜執行沒收時，追徵其價額。   被告新北市○○區○○街00巷0號5樓居所 第一級毒品海洛因1包（重量約0.2公克）   十 蔡建中 107年4月27日22時5分通話後某時 1,000元 由蔡建中與被告達成買賣合意後，被告自行到場，與蔡建中完成毒品及價金交付。 翁建成販賣第一級毒品，累犯，處有期徒刑捌年。扣案之SAMSUNG廠牌行動電話壹支（含門號0000000000號SIM卡壹張）沒收；未扣案之犯罪所得新臺幣壹仟元沒收，如全部或一部不能沒收或不宜執行沒收時，追徵其價額。   被告新北市○○區○○街00巷0號5樓居所 第一級毒品海洛因1包（重量約0.2公克）   十一 蔡建中 107年5月25日20時53分通話後某時 1,000元 由蔡建中與被告達成買賣合意後，被告自行到場，與蔡建中完成毒品及價金交付。 翁建成販賣第一級毒品，累犯，處有期徒刑捌年。扣案之SAMSUNG廠牌行動電話壹支（含門號0000000000號SIM卡壹張）沒收；未扣案之犯罪所得新臺幣壹仟元沒收，如全部或一部不能沒收或不宜執行沒收時，追徵其價額。   被告新北市○○區○○街00巷0號5樓居所 第一級毒品海洛因1包（重量約0.2公克）   二 蔡建中 107年5月27日22時6分通話後某時 1,000元 由蔡建中與被告達成買賣合意後，被告自行到場，與蔡建中完成毒品及價金交付。 翁建成販賣第一級毒品，累犯，處有期徒刑捌年。扣案之SAMSUNG廠牌行動電話壹支（含門號0000000000號SIM卡壹張）沒收；未扣案之犯罪所得新臺幣壹仟元沒收，如全部或一部不能沒收或不宜執行沒收時，追徵其價額。   被告新北市○○區○○街00巷0號5樓居所 第一級毒品海洛因1包（重量約0.2公克）   十三 蔡建中 107年5月28日20時41分通話後某時 1,000元 由蔡建中與被告達成買賣合意後，被告將海洛因放置其居所外菸盒內，由蔡建中前往該處取得毒品以完成交易。 翁建成販賣第一級毒品，累犯，處有期徒刑捌年。扣案之SAMSUNG廠牌行動電話壹支（含門號0000000000號SIM卡壹張）沒收；未扣案之犯罪所得新臺幣壹仟元沒收，如全部或一部不能沒收或不宜執行沒收時，追徵其價額。   被告新北市○○區○○街00巷0號5樓居所 第一級毒品海洛因1包（重量約0.2公克）   十四 蔡建中 107年6月3日17時47分通話後某時 1,000元 由蔡建中與被告達成買賣合意後，被告自行到場，與蔡建中完成毒品及價金交付。 翁建成販賣第一級毒品，累犯，處有期徒刑捌年。扣案之SAMSUNG廠牌行動電話壹支（含門號0000000000號SIM卡壹張）沒收；未扣案之犯罪所得新臺幣壹仟元沒收，如全部或一部不能沒收或不宜執行沒收時，追徵其價額。   被告新北市○○區○○街00巷0號5樓居所 第一級毒品海洛因1包（重量約0.2公克）